最高法院刑事判決　　　　　　　　　　　　　　　八十八年度台上字第六九二七號
　　上　訴　人　甲○○　男
　　選任辯護人　曾丁壽律師
右上訴人因偽造文書案件，不服台灣高等法院中華民國八十六年十月十五日第二審更
審判決（八十六年度上更(一)字第五九六號，起訴案號：台灣板橋地方法院檢察署八十
四年度偵字第二○六五六號），提起上訴，本院判決如左：
    主  文
原判決撤銷，發回台灣高等法院。
    理  由
本件原判決撤銷第一審判決，改判論處上訴人甲○○連續意圖為自己不法之利益，以
無線盜用他人設備通信之罪刑，固非無見。
惟查，依據原判決所認定之事實，上訴人僅係向綽號「小虎」者，購買外碼000－
000000號行動電話機一具，該具行動電話之序號及外碼，原係被害人曾令銘向
台灣北區電信管理局申請使用者，係遭他人盜拷以新台幣（下同）一萬元賤價出賣給
上訴人（時價為三、四萬元），上訴人購入後撥打電話二十一次，費用共一百五十七
元六角，由該局向原申請人收取，上訴人因而詐得該一百五十七元六角免付電話費之
不法利益，該行動電話之序號及外碼，並非上訴人所盜拷，而係不詳姓名之人盜拷後
，由綽號「小虎」者，價賣給上訴人，該局對上訴人詐打之電話費，係仍向原申請人
曾令銘收取，並無損失；雖然中華電信股份有限公司函謂可引起客戶對其資費之質疑
云云，但刑法第一百八十八條規定妨害公用事業之公共危險罪，係以行為人有妨害公
用事業之危險性行為為犯罪構成要件，質疑資費乃民事上費用支付之問題，與該條公
共危險罪之成立顯然不相適合，而原判決竟認上訴人尚牽連犯該罪，顯有判決適用法
則不當之違法。次查，行動電話之序號及內碼，係電信局與申請人間之約定事項，燒
錄於行動電話機內之ＩＣ晶片上，應屬刑法第二百二十條第一項規定物品上符號，足
以表示一定證明書之準私文書，上訴人明知其並非當事人，以賤價購得手機後，即撥
號通話，卻免付電話費，原判決認上訴人係犯刑法第二百十六條、第二百十條行使偽
造私文書罪，並牽連犯電信法第五十六條第一項之罪，因而論處前揭之罪刑。然查刑
法第二百十條之法定刑，為五年以下有期徒刑，裁判時電信法第五十六條第一項之法
定刑，為五年以下有期徒刑、拘役或科或併科新台幣十五萬元以下罰金，兩相比較以
刑法第二百十條為重，原判決並未從一重處斷，卻從較輕之電信法處斷，顯有判決適
用法則不當之違法。又電信法第五十六條第一項於八十八年十一月三日再度修正公布
，其刑度經修正為五年以下有期徒刑，得併科新台幣一百五十萬元以下罰金，原判決
未及比較適用，於法亦有未合。上開違誤，上訴意旨雖未指摘及之，因屬本院得依職
權調查之事項，應認原判決仍有發回更審之原因。
據上論結，應依刑事訴訟法第三百九十七條、第四百零一條，判決如主文。
中      華      民      國    八十八    年     十二     月      二      日
                              最高法院刑事第四庭
                                  審判長法官  黃  劍  青
                                        法官  劉  敬  一
                                        法官  林  增  福
                                        法官  邵  燕  玲
                                        法官  吳  三  龍
      右正本證明與原本無異
                                              書  記  官
中      華      民      國    八十八    年     十二     月      八      日
                                                                        Ｒ
